【裁判字號】    92,台上,1384
【裁判日期】    920320
【裁判案由】    偽造貨幣
【裁判全文】
最高法院刑事判決                              九十二年度台上字第一三八四號
    上  訴  人  甲○○
右上訴人因偽造貨幣案件，不服台灣高等法院台南分院中華民國九十二年一月十六日
第二審判決（九十一年度上訴字第一三二五號，起訴案號：台灣台南地方法院檢察署
九十一年度偵字第一０二一號），提起上訴，本院判決如左：
    主  文
上訴駁回。
    理  由
按刑事訴訟法第三百七十七條規定，上訴於第三審法院，非以判決違背法令為理由，
不得為之。是提起第三審上訴，應以原判決違背法令為理由，係屬法定要件。如果上
訴理由狀並未依據卷內訴訟資料，具體指摘原判決不適用何種法則或如何適用不當，
或所指摘原判決違法情事，顯與法律規定得為第三審上訴理由之違法情形，不相適合
時，均應認其上訴為違背法律上之程式，予以駁回。本件原判決綜合調查證據之結果
，認上訴人甲○○共同連續犯有刑法第一百九十六條第一項行使偽造之通用紙幣罪（
為累犯）之事實，因認第一審判決論上訴人以上開罪名，並以上訴人為連續犯及累犯
，依刑法第五十六條及第四十七條規定遞加其刑後，量處有期徒刑年拾月；扣案偽
造之面額新台幣壹仟元紙鈔柒張沒收，為無不合，予以維持，駁回上訴人在第二審之
上訴，已詳認定犯罪事實之依據及憑以認定之理由，並對上訴人否認犯罪之辯詞，
如何不足採信，均已依據卷內資料予以指駁及說明，從形式上觀察，原判決並無違背
法令情形。上訴意旨謂：警方查獲本件時，未自上訴人身上查獲任何偽鈔或共同正犯
劉芳政所稱之贓款，被害人周芳鈺、陳連進亦僅指稱劉芳政使用偽鈔向其購物，上訴
人未與之進入店內，顯見上訴人未參與本件犯行等語，係就原判決已詳為論斷與說明
之事項，再為事實上之爭執，殊非適法之第三審上訴理由。又原判決依憑劉芳政於警
訊及在偵查中之自白，及所為不利上訴人之供述，核與被害人吳健雄、周芳鈺、陳連
進及車瑞彬於警訊之指訴相符，上訴人於偵查中亦供認開車搭載劉芳政向被害人購買
香煙，復有偽鈔七張扣案可據，原判決資以論處上訴人罪刑，經核並無違證據法則。
再劉芳政於偵查中供明，上訴人於案發當日拿給伊偽鈔七張（見偵卷第八頁反面），
而經警扣案之偽鈔亦為七張，則原判決認上訴人持以共同行使之偽鈔計有七張，難謂
有認定事實與卷內資料不符之違法，至分配贓款乃犯後處分贓物之行為，與犯罪之成
立與否無涉，原審就上訴人與劉芳政如何分配贓款，縱未詳予調查審認，亦與判決主
旨無所影響。此外，上訴人徒憑己意，對原審職權之適法行使及原判決理由已詳為論
斷之事項，任意爭辯，顯與法定上訴第三審之形式要件不符，其上訴違背法律上之程
式，應予駁回。
據上論結，應依刑事訴訟法第三百九十五條前段，判決如主文。
中      華      民      國    九十二    年      三      月     二十     日
                              最高法院刑事第五庭
                                  審判長法官  謝  家  鶴
                                        法官  洪  文  章
                                        法官  花  滿  堂
                                        法官  陳  世  淙
                                        法官  洪  佳  濱
      右正本證明與原本無異
                                              書  記  官
中      華      民      國    九十二    年      四      月      一      日


司法院資訊處製作；財團法人民間司法改革基金會備份。
